# 同一控制下企业吸收合并

提问人：Ryan_q 时间：2022-01-10 17:08:05
@chenyiwei，陈版主，请教一个实务问题：
根据《企业会计准则讲解》第二十一章企业合并的规定，同一控制下的吸收合并中，合并方在合并当期期末比较报表的编制应区别不同的情况，如果合并方在合并当期期末，仅需要编制个别财务报表、不需要编制合并财务报表的，合并方在编制前期比较报表时，无须对以前期间已经编制的比较报表进行调整；如果合并方在合并当期期末需要编制合并财务报表的，在编制前期比较合并财务报表时，应将吸收合并取得的被合并方前期有关财务状况、经营成果及现金流量等并入合并方前期合并财务报表。
问：
1 、如果某公司A同一控制下吸收合并公司B，A公司没有其他子公司，故期末无须编制合并报表，此时是否默认为无须对以前期间已经编制的比较报表进行调整？
此时，如果A公司母公司甲公司需要合并A公司报表，是否应将吸收合并取得的被合并方前期有关财务状况、经营成果及现金流量等并入合并方前期合并财务报表？
2 、对于同一控制下业务合并，合并方是单一主体没有子公司的情况下，不编制合并报表实务中是否有案例？
望陈版主指点，谢谢！

回答人：chenyiwei
1 、是，A自身报表无须对以前期间已经编制的比较报表进行调整。但此时如果A公司母公司甲公司需要合并A公司报表，则仍应将吸收合并取得的被合并方前期有关财务状况、经营成果及现金流量等并入合并方前期合并财务报表。
2 、实务中类似案例不少见。如有需要，可在附注中作为补充资料，另行提供假设报告期初已完成吸收合并假设下的备考报表。